臺灣臺北地方法院小額民事判決
110年度北小字第5130號
原      告  華南產物保險股份有限公司

法定代理人  陳文智  
訴訟代理人  蔡明軒  
被      告  謝璧睿  

上列當事人間請求損害賠償事件，於中華民國111年1月13日言詞
辯論終結，本院判決如下︰
    主      文
被告應給付原告新臺幣貳萬貳仟貳佰壹拾捌元，及自民國一百一
十年九月四日起至清償日止，按週年利率百分之五計算之利息。
原告其餘之訴駁回。
訴訟費用新臺幣壹仟元，由被告負擔新臺幣柒佰柒拾元，餘由原
告負擔。
本判決第一項得假執行。但被告如以新臺幣貳萬貳仟貳佰壹拾捌
元為原告預供擔保，得免為假執行。
    事實及理由
一、被告經受合法通知，無正當理由未於言詞辯論期日到場，核
    無民事訴訟法第386 條各款所列情事，爰依原告聲請由其一
    造辯論而為判決。美商
二、原告主張：被告駕駛1901-YS號車，於民國109年3月29日21
    時30分許，行經臺北市大安區建國高架道與建國高架道往北
    信義匝道口時，因未注意車前狀況而撞擊訴外人沈俊良所駕
    駛TDA-8350號車，致該車輛往前追撞原告承保訴外人趙珮妤
    所駕駛9666-ET號車（下稱系爭車輛），造成系爭車輛受損
    案經臺北市政府警察局大安分局交通分隊處理在案。系爭車
    輛受損，經以新臺幣（下同）29,022元估修（工資21,462元
　　、材料7,560元），爰依保險法第53條規定，取得被保險人
    對被告之損害賠償請求權，並依民法第191條之2條規定提起
    本件訴訟等語。並聲明：被告應給付原告29,022元，及自起
    訴狀繕本送達翌日起至清償日止，按週年利率5%計算之利息
　　。
三、按因故意或過失、不法侵害他人之權利者，負損害賠償責任
    ；汽車、機車或其他非依軌道行駛之動力車輛，在使用中加
    損害於他人者，駕駛人應賠償因此所生之損害，但於防止損
    害之發生，已盡相當之注意者，不在此限；被保險人因保險
    人應負保險責任之損失發生，而對於第三人有損失賠償請求
    權者，保險人得於給付賠償金額後，代位行使被保險人對於
    第三人之請求權；但其所請求之數額，以不逾賠償金額為限
    ，民法第184 條第1 項前段、第191 條之2 、保險法第53條
    第1 項定有明文。經查，原告主張被告於前揭時地先追撞訴
    外人沈俊良所駕駛TDA-8350號車，致該車輛往前追撞系爭車
    輛等節，業據其提出道路交通事故現場圖、道路交通事故當
    事人登記聯單等件影本在卷可稽（見本院卷第15-17頁），
    並經本院向臺北市政府警察局交通警察大隊調閱之道路交通
    事故現場圖、道路交通事故補充資料表、A3類道路交通事故
    調查紀錄表ABC、道路交通事故當事人登記聯單、道路交通
    事故照片黏貼紀錄表等資料核閱屬實（見本院卷第39-55頁
　　），而被告已於相當時期受合法通知，既未於言詞辯論期日
    到場，復未提出任何書狀以供本院審酌，自堪信原告主張之
    事實為真正。本件被告既因使用汽車中加損害於原告所承保
    之系爭車輛，致系爭車輛受損，復難認被告對於防止損害之
    發生已盡相當之注意，被告之過失行為與系爭車輛之車損結
    果，亦有相當因果關係，是被告應就本件事故所生系爭車輛
    之損害負損害賠償責任。原告承保系爭車輛並已給付賠償金
    額，即得代位行使對被告之侵權行為損害賠償請求權。
四、次按不法毀損他人之物者，被害人得請求賠償其物因毀損所
    減少之價額，民法第196條定有明文。又依上開規定請求賠
    償物被毀損所減少之價額，得以修復費用為估定之標準，但
    以必要者為限（例如：修理材料以新品換舊品，應予折舊
　　），最高法院77年度第9次民事庭會議決議參照。依行政院
    所發布之固定資產耐用年數表及固定資產折舊率表，非運輸
    業用客車、貨車之耐用年數為5年，本院爰依行政院所頒固
    定資產耐用年數表及固定資產折舊率表，採定率遞減法計算
    系爭車輛之折舊。經查，原告主張其因本件車禍支出系爭車
    輛修復費用29,022元，其中工資為21,462元、材料為7,560
    元，業據原告提出修理費用評估單及統一發票在卷可稽（見
    本院卷第19-25頁），揆諸首揭規定，其中新零件更換舊零
    件之零件折舊部分非屬必要費用，應予扣除。而依行政院所
    發布之固定資產耐用年數表及固定資產折舊率表，非運輸業
    用客車、貨車之耐用年數為5年，依定率遞減法每年應折舊3
    69/1000，另營利事業所得稅查核準則第95條第6項規定：「
    固定資產提列折舊採用定率遞減法者，以一年為計算單位，
    其使用期間未滿一年者，按實際使用之月數相當於全年之比
    例計算之，不滿一月者，以月計」，系爭車輛自出廠日即94
    年11月（見本院卷第27頁）起至車禍發生日109年3月29日止
    ，已使用約14年5個月，已逾非運輸業用客車、貨車之耐用
    年數5年，依所得稅法第54條第3項、固定資產折舊率表規定
    ，以成本十分之一為合度，據此，系爭車輛更換零件部分，
    經扣除折舊後為756元（計算式：7,560/10=756元，元以下
    四捨五入），則原告得請求之車輛修復費用應為22,218元（
    計算式：756元＋21,462元=22,218元），逾此範圍之請求，
    則無理由。
五、末按給付無確定期限者，債務人於債權人得請求給付時，經
    其催告而未為給付，自受催告時起，負遲延責任。其經債權
    人起訴而送達訴狀，或依督促程式送達支付命令，或為其他
    相類之行為者，與催告有同一之效力；遲延之債務，以支付
    金錢為標的者，債權人得請求依法定利率計算之遲延利息。
    但約定利率較高者，仍從其約定利率；應付利息之債務，其
    利率未經約定，亦無法律可據者，週年利率為百分之五，民
    法第229 條第2 項、第233 條第1 項前段、第203 條分別定
    有明文。查原告代位被保險人行使對被告之損害賠償請求權
    ，係以支付金錢為標的，給付並無確定期限，自應經原告之
    催告而未給付，被告始負遲延責任。揆諸前揭規定，原告請
    求被告給付自起訴狀繕本送達被告翌日即110年9月4日（見
    本院卷第33頁）起至清償日止，按法定利率即週年利率5%計
    算之利息，洵屬有據。
六、綜上所述，原告承保系爭車輛並已給付保險金額，即得代位
    行使對被告之侵權行為損害賠償請求權。從而，原告依侵權
    行為及保險法第53條之法律關係，請求被告給付22,218元，
    及自110年9月4日起至清償日止，按週年利率5%計算之利息
　　，為有理由，應予准許；逾此範圍之請求，為無理由，應予
    駁回。
七、本件原告勝訴部分，係就民事訴訟法第436 條之8 適用小額
    訴訟程序所為被告敗訴之判決，依同法第436 條之20規定，
    應依職權宣告假執行，並依同法第436 條之23準用第436 條
    第2 項，適用同法第392 條第2 項規定，依職權宣告被告如
    預供擔保，得免為假執行。
八、訴訟費用負擔之依據：民事訴訟法第79條。按適用小額訴訟
    程序事件法院為訴訟費用之裁判時，應確定其費用額，民事
    訴訟法第436之19定有明文，爰依後附計算書確定本件訴訟
    費用額如主文第3項所示金額。
中　　華　　民　　國　　111 　年　　1 　　月　　20　　日
　　　　　　　          臺北簡易庭　
　　　　　　　　　           法    　官　郭美杏
以上正本係照原本作成。
如不服本判決，須以違背法令為理由，應於判決送達後20日內向
本庭（臺北市○○○路0 段000 巷0 號）提出上訴狀。（須按他
造當事人之人數附繕本）。如委任律師提起上訴者，應一併繳納
上訴審裁判費。
中　　華　　民　　國　　111 　年　　1 　　月　　20　　日
            　　　　　　　　　書　記　官  林玗倩
附錄：
一、民事訴訟法第436 條之24第2 項：　　
　　對於小額程序之第一審裁判上訴或抗告，非以其違背法令為
    理由，不得為之。
二、民事訴訟法第436 條之25：　　
　　上訴狀內應記載上訴理由，表明下列各款事項：
    ㈠原判決所違背之法令及其具體內容。
    ㈡依訴訟資料可認為原判決有違背法令之具體事實。
三、民事訴訟法第436 條之32條第2 項：
　　第438 條至第445 條、第448 條至第450 條、第454 條、第
    455 條、第459 條、第462 條、第463 條、第468 條、第46
    9 條第1 款至第5 款、第471 條至第473 條及第475 條第1
    項之規定，於小額事件之上訴程序準用之。
計　　算　　書
項　　　　目             金　額（新臺幣）    　 　備　註
第一審裁判費   　 　　   1,000元
合　　　　計　　　       1,000元